Inventaris van de Minuut- en Constructiebladen Oost-Indische Archipel Afdeling IX
Nationaal Archief, Den Haag
Dienst der Hydrografie: Minuut- en Constructiebladen Oost-Indische Archipel, Afdeling IX
Hydro / Constructiebladen NOI, Afd. IX
1802-1956
HYDRO1209
561 inventarisnummer(s);
Het betreft hier kaarten, deels met handgeschreven correcties.
Nationaal Archief, Den Haag
HYDRO Constructiebladen Nederlands Oost-Indië
Het archief bevat kaarten van de Oost-Indische archipel.
Archiefvorming
Geschiedenis van de archiefvormer
De kaarten zijn vervaardigd door de Dienst der Hydrografie van het Ministerie van Defensie; zie verder inventaris 2.12.20.
Geschiedenis van het archiefbeheer
De verwerving van het archief
Het archief is krachtens bepalingen van de Archiefwet overgebracht.
Aanwijzingen voor de gebruiker
Openbaarheidsbeperkingen
Volledig openbaar.
Materiële beperkingen
Het archief kent geen beperkingen voor het raadplegen van stukken als gevolg van slechte materiële staat.
Aanvraaginstructie
Openbare archiefstukken kunnen online worden aangevraagd en gereserveerd. U kunt dit ook via de terminals in de studiezaal van het Nationaal Archief doen. Om te kunnen reserveren dient u de volgende stappen te volgen:
Creëer een account of log in.
Selecteer in de archiefinventaris een archiefstuk.
Klik op ‘Reserveer’ en kies een tijdstip van inzage.
Verwant materiaal
Beschikbaarheid van kopieën
Inventarisnummers van dit archief zijn niet in kopievorm beschikbaar
Verwante archieven
2.12.20 Inventaris van het archief van de Dienst der Hydrografie en Taakvoorgangers, 1812-1981
4.HYDRO111 Inventaris van de Minuut- en Constructiebladen der Nederlandse Zeegaten
4.HYDRO112 Inventaris van het Groen Archief Nederland
4.HYDRO113 Inventaris van de Leggerbladen Nederland
4.HYDRO1201 Inventaris van de Minuut- en Constructiebladen Oost-Indische Archipel Afdeling I
4.HYDRO1202 Inventaris van de Minuut- en Constructiebladen Oost-Indische Archipel Afdeling II
4.HYDRO1203 Inventaris van de Minuut- en Constructiebladen Oost-Indische Archipel Afdeling III
4.HYDRO1204 Inventaris van de Minuut- en Constructiebladen Oost-Indische Archipel Afdeling IV
4.HYDRO1206 Inventaris van de Minuut- en Constructiebladen Oost-Indische Archipel Afdeling VI
4.HYDRO1207 Inventaris van de Minuut- en Constructiebladen Oost-Indische Archipel Afdeling VII
4.HYDRO1208 Inventaris van de Minuut- en Constructiebladen Oost-Indische Archipel Afdeling VIII
4.HYDRO1209 Inventaris van de Minuut- en Constructiebladen Oost-Indische Archipel Afdeling IX
4.HYDRO1210 Inventaris van de Minuut- en Constructiebladen Oost-Indische Archipel Afdeling X
4.HYDRO1211 Inventaris van de Minuut- en Constructiebladen Oost-Indische Archipel Afdeling XI
4.HYDRO122 Inventaris van het Groen Archief Oost-Indische Archipel
4.HYDRO1231 Inventaris van de Leggerbladen Oost-Indische Archipel
4.HYDRO1232 Inventaris van de duplicaten van de laatste Leggerbladen Oost-Indische Archipel
4.HYDRO124 Inventaris van de Werkkaarten Oost-Indische Archipel
4.HYDRO131 Inventaris van de Minuut- en Constructiebladen West-Indie en Documentair Kaartmateriaal
4.HYDRO132 Inventaris van het Groen archief West-Indie
4.HYDRO133 Inventaris van de Leggerbladen West-Indië
4.HYDRO14 Inventaris van de oorspronkelijke toegangen op de in series ondergebrachte kaarten van de Hydrografische Dienst
4.HYDRO15 Inventaris van de Koperplaten van de Hydrografische Dienst berustend bij het Nationaal Archief
4.HYDRO16 Inventaris van de 17e eeuwse atlassen afkomstig uit de bibliotheek van de Hydrografische Dienst
Beschrijving van de series en archiefbestanddelen
- IXe afdeling: Kleine Soenda-eilanden, Kangean-, Paternoster- en Postillon-eilanden, 1.2.09
  - Onderafdeling A: Algemene kaarten, A
    - Geen titel, 1912; A6a-A6c; Schaal 1.000.000
      Opgenomen/samengesteld: Hydr.Bureau
      - Eilanden en vaarwaters beOosten Java. Westblad, A6a
        kaart
      - verb.blad 1921(Patern.-en Post.-eiln.), 1921, A6b
      - verm.tek., 1927, A6c
    - Geen titel, A7a-A7d; Schaal 1.000.000
      Opgenomen/samengesteld: Hydr.Bureau a + b in 2
      - Eilanden en vaarwaters beOosten Java.Oostblad, 1912, A7a
      - vermeterde kaart met corr.blad, 1926/7, A7b
      - vermeterde kaart met corr.blad, 1926/7, A7c
      - verbeterblad 1928 (Timor), A7d
    - Zuidkust Timor (Oostblad), 1928; A8; Schaal 200.000
      Opgenomen/samengesteld: Hydr.Bureau A8 in 2
    - Zuidkust Timor (Westblad), 1928; A9; Schaal 200.000
      Opgenomen/samengesteld: Hydr.Bureau A9 in 2
    - Kleine Soenda-eiln. en Flores Zee (Oostblad), 1930; A10a-A10b; Schaal 1.000.000
      - Blad 1, A10a
      - aanvullings-lodingcijfers, 1937, A10b
    - Kleine Soenda-eiln. en Flores Zee (Westblad), 1930/31; A11a-A11c; Schaal 1.000.000
      - Blad 1, A11a
      - Blad 2, A11b
      - aanvullings-lodingcijfers, 1937, A11c
    - Kleine Soenda-eilanden. Straat Alas, A32a-A32b; Schaal 200.000
      - Blad 1, 1908, A32a
      - verm.tek., 1928, A32b
    - Kleine Soenda-eilanden. Soembawa, middenblad, A33a-A33b; Schaal 200.000
      - Blad 1, 1908, A33a
      - vermeterde tekening, 1927, A33b
    - Kleine Soenda-eilanden. Straat Lombok, A34a-A34b; Schaal 200.000
      - Blad 1, 1908, A34a
      - verm.tek., 1927, A34b
    - Kleine Soenda-eilanden. Straat Bali, A35a-A35b; Schaal 200.000
      - Blad 1, 1908, A35a
      - vermeterde krt., 1924, A35b
    - Geen titel, A36a-A36c; Schaal 500.000
      Opgenomen/samengesteld: Hydr.Bureau a + c in 2
      - Kleine Soenda eilanden en aangrenzende vaarwaters, blad I, 1909, A36a
      - corr.bl. 1920 (Kangean En.), 1920, A36b
      - verm.tek. 1928, A36c
    - Kleine Soenda-eilanden en aangrenzende vaarwaters blad II, A37a-A37c
      - Blad 1, 1910, A37a; Schaal 500.000
      - corr.blad Patern.-en Post.-eiln. 1921, 1921, A37b; Schaal 500.000
      - verm.krt., 1924, A37c
    - Kleine Soenda-eilanden en aangrenzende vaarwaters blad III, A40a-A40b; Schaal 500.000
      - Blad 1, 1912, A40a
      - verm.krt., 1927, A40b
    - Noordkust Timor.Tg. Goemoek tot Tg. Héro, 1922; A41; Schaal 200.000
      Opgenomen/samengesteld: Hydr.Bureau A41 in 2
    - Alor-eilanden en NW.kust Timor, 1923; A42a-A42b; Schaal 200.000
      Opgenomen/samengesteld: Hydr.Bureau b in 2
      - Blad 1, A42a
      - corr.blad (plans) 1927, A42b
    - Noordkust Timor en Wètar, 1924; A43; Schaal 200.000
      Opgenomen/samengesteld: Hydr.Bureau A43 in 2
    - Kleine Soenda-eil. en aangrenzende vaarwaters, Blad IV, A51a-A51b; Schaal 500.000
      - Blad 1, 1912, A51a
      - vermeterde tekening, 1927, A51b
    - Kleine Soenda-eil. en aangrenzende vaarwaters, blad V, 1912; A52; Schaal 500.000
      Opgenomen/samengesteld: Hydr.Bureau A52 in 2
    - Kleine Soenda-eil. en aangrenzende vaarwaters, A53a-A53b; Schaal 500.000
      a in 2
      - Blad 1, A53a
      - corr.blad 1928, A53b
    - Ankerplaatsen nabij de Kangeang eil., A62a-A62b; Schaal verschillend
      - Blad 1, 1904, A62a
      - Blad 2, 1923, A62b
    - Vaarwaters en ankerplaatsen nabij de kleine Soenda-eilanden, blad I, A63a-A63b; Schaal verschillend
      - Blad 1, 1906, 1911, A63a
      - verm. krt., 1923, A63b
    - Vaarwaters en ankerplaatsen nabij de kleine Soenda-eilanden, blad II, A64a-A64b; Schaal verschillend
      - Blad 1, 1906, 1911, A64a
      - vermeterde krt., A64b
    - Vaarwaters en ankerplaatsen nabij de kleine Soenda-eilanden, blad III, A65a-A65d; Schaal verschillend
      - Blad 1, 1908, A65a
      - vermeterde tek., 1925, A65b
      - corr.blad op a., A65c
      - corr.blad op a. 1949, A65d
    - Vaarwaters en ankerplaatsen nabij de kleine Soenda-eilanden, blad IV, A66a-A66b; Schaal verschillend
      Opgenomen/samengesteld: Hydr.Bureau a in 2
      - Blad 1, 1907, A66a
      - vermeterde tek., 1928, A66b
    - Vaarwaters en ankerplaatsen nabij de kleine Soenda-eilanden, blad V, A67a-A67b; Schaal verschillend
      - Blad 1, 1908, A67a
      - vermeterde tek., 1927, A67b
    - Vaarwaters en ankerplaatsen nabij de kleine Soenda-eilanden, blad VI, A68a-A68b; Schaal verschillend
      - Blad 1, 1908, A68a
      - vermeterde tek., 1927, A68b
    - Middengedeelte Saleh-baai, A70a-A70b; Schaal 50.000
      - Blad 1, 1908, A70a
      - verm.tek., 1928, A70b
    - Kleine Soenda eiln. Vaarwaters en ankerplaatsen in Straat Sapeh, A71a-A71b; Schaal 50.000
      - Blad 1, 1908, A71a
      - verm.tek., 1928, A71b
    - Australian Telegraph, plan I, deep sea Soundings, A72; Schaal 1.550.000
      Schip: Serpent A72 in 2
    - Straten tussen Soembawa en Flores, A73a-A73b; Schaal 200.000
      - Blad 1, 1908, A73a
      - verm.tek., 1927, A73b
    - Vaarwaters en ankerplaatsen op de Zuidkust van Flores, A74a-A74b; Schaal verschillend
      - Blad 1, 1909, A74a
      - verm.tek., 1928, A74b
    - Kleine Soenda eiln. Flores. Middenblad, A75a-A75b; Schaal 200.000
      - Blad 1, 1910, A75a
      - verm.tek., 1927, A75b
    - Kleine Soenda eiln. Sawoe-eilanden, A76a-A76b; Schaal 100.000
      - Blad 1, 1911, A76a
      - verm.tek., 1927, A76b
    - Vaarw. en ankerpl. op de Oostkust van Flores en nabij Solor-eiln., A77a-A77b; Schaal verschillend
      - Blad 1, 1911, A77a
      - verm.tek., 1928, A77b
    - Kleine Soenda eiln. Straaten tussen Flores en Lomblim, A78a-A78b; Schaal 100.000
      - Blad 1, 1911, A78a
      - verm.tek., 1928, A78b
    - Kleine Soenda eiln. Flores. Oostblad, A79a-A79b; Schaal 200.000
      - Blad 1, 1911, A79a
      - verm.tek., 1927, A79b
    - Kleine Soenda eiln. Vaarwaters en ankerplaatsen nabij Soemba, A80a-A80b; Schaal verschillend
      - Blad 1, 1911, A80a
      - verm.tek., 1927, A80b
    - Kleine Soenda eiln. Zuidoostgedeelte van Soemba, A81a-A81b; Schaal 100.000
      - Blad 1, 1911, A81a
      - verm.tek., 1928, A81b
    - Kleine Soenda eiln. Soemba, A82a-A82b; Schaal 250.000
      - Blad 1, 1911, A82a
      - verm.tek., 1927, A82b
    - Kleine Soenda eiln. Westkust Timor. Tg. Mas tot ?, A83a-A83b; Schaal 100.000
      - Blad 1, 1912, A83a
      - Blad 2, 1927, A83b
    - Kleine Soenda eiln. Roti, A84a-A84b; Schaal 1.000.000
      - Blad 1, 1912, A84a
      - verm.tek., 1927, A84b
    - Zuidwestgedeelte Timor en Roti, A85a-A85b; Schaal 200.000
      - Blad 1, 1912, A85a
      - verm.tek., 1928, A85b
    - Kangean-eilanden, A86a-A86b; Schaal 200.000
      - Blad 1, 1919, A86a
      - zeegedeelte in meters, 1923, A86b
    - Vaarw. en ankerpl. Kleine Soenda-eiln. Blad VII (Timor en nabijl. eiln.), 1921; A87; Schaal Verschillend
    - Paternoster-en Postiljon-eilanden, 1921; A88; Schaal 250.000
      Opgenomen/samengesteld: Hydr.Bureau A88 in 2
  - Onderafdeling B: Kangeang-eilanden, B
    - Kangeang-eilanden, 1834; B1; Schaal 225.000
      Opgenomen/samengesteld: Machielsen
    - Z.Oostelijk gedeelte der Kangeang-eilanden, 1840; B2; Schaal 89.400
      Schip: Postillon
    - Eilanden ten ZO. van Kangeang, 1844; B3; Schaal 121.242
      Schip: Arend
    - Kangeang-eilanden, 1852; B4; Schaal 250.000
      Schip: Borneo
    - Kangeang-eilanden, 1854; B5; Schaal ?
      Schip: Batavia
    - Eilanden beO. Raas, 1890; B6; Schaal 200.000
      Opgenomen/samengesteld: J.Vos Schip: Batavia
    - Lodingen bij de Kangeang en Paternoster-eiln., 1870; B7; Schaal 1.000.000
      Schip: Reteh
    - Kangeang-eilanden. W.blad, 1917/18; A8a-B8b; Schaal 100.000
      Schip: v.Doorn a + b in 2
      - min.bl., A8a
      - constr.bl., B8b
    - Kangeang-eilanden.Min.bl.no.1, 1917; B9a-B9c; Schaal 100.000
      Schip: v.Doorn c in 2
      - min.bl., B9a
      - constr.bl., B9b
      - constr.bl., B9c
    - Baai Westkust Paliat, 1917; B12; Schaal 10.000
      Schip: v.Doorn
    - Riffen en eilanden, no 1 t/m 6, 1917; B13a-B13f; Schaal verschillend
      Schip: v. Doorn a + b in 2
      - Blad 1, B13a
      - Blad 2, B13b
      - Blad 3, B13c
      - Blad 4, B13d
      - Blad 5, B13e
      - Blad 6, B13f
    - Kangean-archipel (vaarw.beZ. Kangean en Straat Pantjoer), 1919/20; B15a-B15f; Schaal 40.000
      Opgenomen/samengesteld: Bur.Hydr. 's-Gravenh.
      - Blad 1, B15a
      - Blad 2, B15b
      - Blad 3, B15c
      - Blad 4, B15d
      - Blad 5, B15e
      - Blad 6, B15f
    - Eiland Mangeang Ketapang baai, 1899; B18; Schaal 10.000
      Opgenomen/samengesteld: H.B. de Boer Schip: Reiger
    - Baai a/d ZW hoek van Kangeang(Hekla-baai), 1851; B24; Schaal ?
      Schip: Hekla
    - Zuidkust Kangean, 1902; B25a-B25c; Schaal 40.000
      Schip: Ceram
      - min.bl., B25a
      - constr.bl., B25b
      - constr.bl., B25c
    - Kangean-archipel, 1902; B26a-B26f; Schaal 100.000
      Schip: Ceram a in 2
      - min.bl., B26a
      - constr.bl., B26b
      - constr.bl., B26c
      - min.bl.(calques), B26d
      - min.bl.(calques), B26e
      - min.bl.(calques), B26f
    - Vaarwater bij Paliat, 1911; B27a-B27b; Schaal 10.000
      Schip: Siboga
      - min.bl., B27a
      - constr.bl., B27b
    - Vaarwater bij Saoebi, Saboenten en Paliat, 1911-12; B28a-B28c; Schaal 20.000
      Schip: Siboga? a in 2
      - min.bl. tevens constr.bl., B28a
      - constr.bl., B28b
      - constr.bl., B28c
    - Ankerplaats beN.Saoebi, 1870; B30; Schaal 25.000
    - Rede Saoebi en toegangen, 1901; B31; Schaal 40.000
      Schip: Sumatra
    - Onderzoek naar het Willem I-rif, 1920; B33; Schaal 300.000
      Schip: Tydeman
    - Rede van Sepekan, 1863; B36; Schaal 22.000
      Schip: Madura
    - Ankerplaats bij P. Sedoelan, 1864; B42; Schaal 20.000
      Schip: Bromo
  - Onderafdeling C: Poeloe Tengah (Paternoster-eil.) Sabalana (Postillon eilanden), C
    - Paternoster-eilanden, 1846; C1; Schaal 500.000
      Schip: Diederika
    - Zuidelijke grens der Paternoster-eilanden, 1852; C2; Schaal 400.000
      Schip: Sylph
    - Sailoos en omliggende eilanden, 1861; C3; Schaal 40.000
      Schip: Gedeh
    - Oostkust Sailoos, 1861; C4; Schaal 10.000
      Schip: Reinier Claeszen
    - Paternoster-eiln. Zandbuis en Maria Reigersbergbanken, 1910; C5a-C5b; Schaal 200.000
      Schip: Opn. Lombok
      - min.bl., C5a
      - constr.bl., C5b
    - Paternoster eiln. Maria Reigersbergbanken, 1910; C6; Schaal 47.000
    - Paternoster-eilanden, 1919; C7a-C7c; Schaal 100.864
      Opgenomen/samengesteld: J. Kremer Schip: Koetei
      - min.bl., C7a
      - constr.bl., C7b
      - constr.bl., C7c
    - Postiljon-eilanden, ZW-gedeelte, 1919; C8; Schaal 100.000
      Opgenomen/samengesteld: Schenck de Jong Schip: Tydeman
    - Postiljon-eilanden, middengedeelte, zie C2-8e afd., 1920; C9a-C9d; Schaal 100.000
      Opgenomen/samengesteld: Schenck de Jong Schip: Tydeman c + d in 2
      - min.bl., C9a
      - aanvulling, C9b
      - constr.bl., C9c
      - constr.bl., C9d
    - Ivry-droogte, 1930; C10a-C10b; Schaal 200.000
      Opgenomen/samengesteld: v. Lynden Schip: v. Doorn
      - min.bl., C10a
      - constr.bl., C10b
    - Postillon-eilanden, 1846; C23; Schaal 343.150
      Schip: Lansier
    - Dogriffen (Postillon En.), 1908; C24; Schaal 1.000.000
      Schip: G.S.S. Dog
    - Postillon-eilanden. Oostelijk gedeelte, 1910; C25a-C25b; Schaal 200.000
      Schip: Opn.vtg. Lombok
      - min.bl., C25a
      - constr.bl., C25b
  - Onderafdeling D: Straat Bali en Straat Lombok, D
    - Straat Bali, lodingen voor telegraafkabel, 1868; D1; Schaal ±86.000
      Schip: Serpent
    - Rede Tjoepel, 1830; D7a-D7b; Schaal 50.000
      Opgenomen/samengesteld: v.Lynden Schip: v.Doorn
      - min.bl., D7a
      - constr.bl., D7b
    - ZuidWestkust Bali, 1906; D8a-D8b; Schaal 50.000
      Schip: Opn. v. Gogh a + b in 2
      - min.bl., D8a
      - constr.bl., D8b
    - Panteh-Baratbaai, 1906; D9a-D9b; Schaal 50.000
      - min.bl., D9a
      - constr.bl., D9b
    - Sanoer-Benoa, 1907; D10a-D10d; Schaal 25.000
      Schip: Opn. Sumbawa a, b + c in 2
      - min.bl., D10a
      - constr.bl., D10b
      - constr.bl., D10c
      - peilschaalwaarnemingen, D10d
    - Lodingen ter rede Sanoer, 1907; D13a-D13b
      Schip: S.S. Lucifer
      - Blad 1, D13a
      - Blad 2, D13b
    - Vaarwater naar Benoa, 1910; D14a-D14b; Schaal 5.000
      - min.bl., D14a
      - constr.bl., D14b
    - Steiger te Benoa, D15; Schaal 12.500
      Opgenomen/samengesteld: B.O.W.
    - Vaarwater naar Benoa, 1919 en '21; D16a-D16d; Schaal 5.000
      Schip: v. Gogh
      - min.bl., D16a
      - constr.bl., D16b
      - aanvullingsbl. 1921, D16c
      - constr.bl. Blad 4, D16d
    - Vaarwater naar Benoa, 1925; D17; Schaal 5.000
      Opgenomen/samengesteld: Gez. Staudenmayer Schip: Pollux
    - Toegang naar Benoa, 1925; D18a-D18b; Schaal 5.000
      Opgenomen/samengesteld: Staverman Schip: Tydeman
      - min.bl., D18a
      - constr.bl., D18b
    - Vaarwater Benoa, D19a-D19c; Schaal 5.000
      b + c in 2
      - min.bl., D19a
      - constr.bl., D19b
      - dregblad, D19c
    - Dregconstructieblad en dregminuutblad vaarwater Benoa, 1951; D20a-D20b; Schaal 10.000
      Opgenomen/samengesteld: M.A. Moereels Schip: Opn. vaartuig "Bimasakti"
      - Minuutblad, D20a
      - Constructieblad, D20b
    - Straat Bali Zuidblad Westelijk gedeelte met Gradjaganbaai, 1902; D21a-D21i; Schaal 100.000
      - min.bl., D21a
      - constr.bl., D21b
      - Blad 3, D21c
      - Getijwaarnemingen a2-min.bl. Tg. Bantenan 10.000, D21d
      - Getijwaarnemingen a2-min.bl. Tg. Bantenan 10.000, D21e
      - Getijwaarnemingen a2-min.bl. Tg. Bantenan 10.000, D21f
      - Getijwaarnemingen a2-min.bl. Tg. Bantenan 10.000, D21g
      - Getijwaarnemingen a2-min.bl. Tg. Bantenan 10.000, D21h
      - Getijwaarnemingen a2-min.bl. Tg. Bantenan 10.000, D21i
    - Het nauw van Straat Bali, 1957; D22a-D22b; Schaal 50.000
      Opgenomen/samengesteld: A.S. Kooimans Schip: Dewakembar
      - min.bl., D22a
      - constr.bl., D22b
    - Oostkust Java. Rede Bamjuwangi, 1957; D23a-D23b; Schaal 10.000
      - min.bl., D23a
      - constr.bl., D23b
    - Straat Bali, Noordblad, 1902; D24a-D24c; Schaal 100.000
      Schip: v. Gogh a, b2, c2 in 2
      - min.bl., D24a
      - constr.bl., D24b1
      - Constr.bl., D24b2
      - constr.bl., D24b3
      - peilschaalwaarnemingen, D24c
    - Rede Banjoewangi, 1902; D25a-D25b; Schaal 10.000
      - min.bl., D25a
      - constr.bl., D25b
    - Rede Banjoewangi, 1910; D26a-D26b; Schaal 5.000
      Schip: Opn. Borneo
      - min.bl., D26a
      - constr.bl., D26b
    - Banjoewangi (aanvulling op krt. 260), 1916; D27
      Schip: Orion
    - Haven van Banjoewangi, 1924; D28; Schaal 2.000
      Opgenomen/samengesteld: Havenmeester
    - Rede en haven Banjoewangi, 1925; D29a-D29c; Schaal 5.000
      Schip: Pollux
      - min.bl., D29a
        Opgenomen/samengesteld: Staudenmayer
      - constr.bl., D29b
      - herconstructie Hydr.Bur., D29c
        Opgenomen/samengesteld: Carbin, Hydr.Bur.
    - Rede Temoekoes, 1938; D30a-D30b; Schaal 25.000
      - min.bl., D30a
      - constr.bl., D30b
    - Rede Temoekoes, 1938; D30c; Schaal 25.000
    - Gili Kanoekbaai, 1902; D31a-D31b; Schaal 10.000
      - min.bl., D31a
      - constr.bl., D31b
    - Telegraafkabels ter rede Boeleleng, 1917; D32; Schaal 25.000
      Schip: Telegraaf
    - 1:50.000 St. Nicolaas, Banjoe Wedan en Pegametanbaai, 1:25.000 Rede Temoekoes; 1:25.000 Rede Boeleleng; 1:50.000 Rede Sangsit; 1:50.000 Rede tussen Boengkoelan en Batoe; 1902; D33; Schaal verschillend voor constr. bl. zie 24b
    - N.kust Bali. Telegraafkabels, D34; Schaal 25.000
    - Rede Boeleleng, voor telegraafkabel, 1916; D35; Schaal 25.000
    - Bergenkaart van Bali, 1906; D36; Schaal 200.000
      D36 in 2
    - NO.kust Bali, 1907; D37a-D37c; Schaal 50.613
      Schip: Opn. v. Gogh a, b, c in 2
      - min.bl., D37a
      - constr.bl., D37b
      - constr.bl., D37c
    - Diepzeelodingen tussen Boeleleng en Ampenan, 1905; D38a-D38b; Schaal 500.000
      Schip: Opn. v. Gogh
      - Blad 1, D38a
      - Blad 2, D38b
    - ZO.kust Bali, 1896; D39a-D39d; Schaal 50.000
      Schip: Banda a, b, c in 2
      - min.bl., D39a
      - constr.bl., D39b
      - constr.bl., D39c
      - peilschaalwaarnemingen in getijarchief 9e afd. D39d1, 2, 3, 4, 6, 8, 12, D39d
    - Zuid Bali Timoer, a.min.bl., 1905; D40a; Schaal 50.000
      Schip: Opn. v. Gogh D40a in 2
    - Noesa Besar (Penide) en NO.kust Bali (aanvullingen op krt. 291), 1905-07; D41
      Schip: Opn. Sumbawa
    - Riffen in St. Nicolaasbaai, 1916; D42; Schaal 10.000
    - Banjoewedangbaai, 1922; D43; Schaal 5.000
      Schip: Panter
    - St. Nicolaas-en Pegametanbaai, 1924; D44a-D44b; Schaal 25.000
      Schip: Vos
      - min.bl., D44a
      - constr.bl., D44b
    - Banjoewedangbaai, 1929; D45a-D45b; Schaal 10.000
      Opgenomen/samengesteld: Gezagh. Verstelle Schip: v. Doorn
      - min.bl., D45a
      - constr.bl., D45b
    - Tjeloekan Bawang, 1929; D46a-D46c; Schaal 10.000
      - min.bl., D46a
      - witdruk met bakens, D46b
      - constr.bl., D46c
    - Rifonderzoek Westkust Lombok, 1930; D47a-D47b; Schaal 50.000
      - min.bl., D47a
      - constr.bl., D47b
    - Rifonderzoek NW.kust Lombok, 1929; D48a-D48b; Schaal 50.000
      - min.bl., D48a
      - constr.bl., D48b
    - Westkust Lombok van Tg. Tamberan-Tg. Papak met plannen; rede Ampenan, Kombalbaai en Laboean Tringbaai, 1907; D92b-D92c; Schaal 100.000
      Opgenomen/samengesteld: Hydr.B. 's-Gravenh.
      - vermeterde krt., D92b
      - corr.bl. Lab.Tringbaai, 1928, D92c
    - N.kust Lombok van Papak tot Belanting, 1903; D95a-D95b; Schaal 100.000
      Schip: Opn. v. Gogh b in 2
      - min.bl., D95a
      - constr.bl., D95b
    - Noordkust Lombok van Papak tot Tg. Roembeh, 1903; D97a-D97c; Schaal 30.000
      - min.bl., D97a
      - constr.bl., D97b
      - peilschaalwaarnemingen in getijarchief 9e afd. D 20 en D24, D97c
    - Verbeterde ligging kg. Soeroeng Djoekoeng en Tandjoeng, D98
    - Onderzoek rif beW. Ampenan, 1907; D103; Schaal 10.000
    - Westkust Lombok Rede Ampenan, 1955; D105a-D105b; Schaal 20.000
      Opgenomen/samengesteld: O.Ch.Calba Schip: Burdjamhal b in 2
      - min.bl., D105a
      - constr.bl., D105b
    - Rif ter rede Ampenan, 1900; D106; Schaal 20.000
      Schip: Kon. Wilhelmina
    - Rede Ampenan en baai van Laboean Tering, 1903; D107a-D107c; Schaal 25.000
      - min.bl., D107a
      - constr.bl. rede Ampenan, D107b
      - constr.gl. Lab.Ter., D107c
    - Telegraafkabel-einde rede Ampenan, 1916; D108; Schaal 25.000
    - Rif ter Westkust Lombok, 1923; D109a-D109b; Schaal 25.000
      Schip: Maratam
      - min.bl., D109a
      - constr.bl., D109b
    - Verlenging en verbreding van de steiger Ampenan, D110; Schaal 400
    - Baai van Laboean Tring, 1927; D111a-D111b; Schaal 10.000
      Opgenomen/samengesteld: van Aller Schip: Tydeman
      - min.bl., D111a
      - constr.bl., D111b
    - Baai van Laboean Tring, 1943?; D112; Schaal 5.000
      Opgenomen/samengesteld: ?Schip: ?
    - Zuidkust Lombok, 1909; D125a-D125c; Schaal 50.000
      - min.bl., D125a
      - constr.bl., D125b
      - constr.bl., D125c
    - Onderzoek rif Hr.Ms. Noordbrabant, 1911; D126a-D126b; Schaal 50.000
      - min.bl., D126a
      - landverkenning, D126b
  - Onderafdeling E: Straat Alas en Noord-en Zuidkust Soembawa, E
    - Telok Awang (Zuidkust Lombok), 1930; E2a-E2b; Schaal 50.000
      - min.bl., E2a
      - constr.bl., E2b
    - Ankerplaatsen voor Bangsal Barat en Laboean Tjari, 1903; E16a-E16b; Schaal 20.000
      - min.bl., E16a
      - constr.bl., E16b
    - Straat Alas, Noord, 1903; E17a-E17b; Schaal 50.000
      - min.bl., E17a
      - constr.bl., E17b
    - Straat Alas, Zuid, 1903; E18a-E18d; Schaal 50.000
      - min.bl., E18a
      - constr.bl., E18b
      - constr.bl., E18c
      - peilschaalw. in getijarchief 9e Afd. E, E18d
    - Onderzoek kustrif Soelat, N.O.kust Lombok, 1932; E19; Schaal 75.000
      Schip: G.S.S. Pollux
    - Rede Laboean Hadji, 1924; E43a-E43b; Schaal 5.000
      - min.bl., E43a
      - constr.bl., E43b
    - NW.kust Soembawa, 1903; E75a-E75b; Schaal 50.000
      - min.bl., E75a
      - constr.bl., E75b
    - Noordkust Soembawa van Perapat tot Soembawa, 1904; E78a-E78b; Schaal 100.000
      - min.bl., E78a